# 求助陈版主关于合作经营财务处理问题。

提问人：简单zhangying 时间：2020-04-17 08:05:26
我公司为投资管理公司（国有企业子公司），对方为一个中华老字号的大饭店（也是一个子公司）。 1 、甲方：中华老字号的大饭店，乙方：我们公司。未进一步弘扬中华老字号双方签订了《合作经营合同》。 2 、合同内容：双方合作经营甲方的这个大饭店；
3 、合作方式：现有大饭店的土地、房屋归甲方所有。甲方提供现有大饭店的土地、房屋及其他设备的使用权，乙方投入现金进行改造提升和新建，投资规模不低于 1000 万元。由乙方全权负责经营管理，独立承担全部经营、民事责任。合作期间，大饭店继续保留原有名称与西餐西点业务。在大饭店内继续使用甲方注册商标，甲方主动给与西餐西点技术指导。
4 、合作期限：大饭店合作期限共 15 年。合作期满甲方有权收回大饭店，乙方如期交还。合同期满后乙方享有优先合作权。
5 、乙方支付甲方收益的方式： 2011 年-2021年乙方每年支付给甲方的收益金为人民币 50 万元。 2021 年-2026年每年支付给甲方的收益金为人民币 60 万元，当年税后利润超过 100 万时，超出部分收益双方按5:5分成。
6 、员工事宜：（ 1 ）为保证大饭店的品牌质量，乙方有权选聘甲方的技术人员。被选聘的人员享有乙方员工的全部相应工作待遇，其劳动关系不变。
7 、债务处理：合作期间形成的债务由乙方承担。
8 、合同到期，乙方装修、改造、新建部分全部归甲方无偿所有。
9 、对外联营、引进特色品牌：乙方在保证大饭店独立整体经营的前提下，凡以大饭店名义对外联营、适当引进品牌，须经甲方同意。经营期限不得超过 2026 年。甲乙双方合作届满时，乙方负责将其联营、引进品牌同时清退，以保证按时交还甲方全部房屋场地。同时，清理联营、引进品牌的债务债权和税费清缴工作。
10 、公章使用：合作期间甲方提供给乙方有区别的大饭店公章，乙方要健全公章使用记录，必要时甲方可以对乙方使用公章检查监督。
陈老师：目前我们公司账面挂其他应收款—大饭店大概约 15000 万元。包括改扩建支出，经营支出。从 2011 年合作，至今大饭店一直处于亏损状态。但每年都要支付 50 万给甲方。
请陈老师指点我们两家公司正确的财务处理方法。谢谢

回答人：chenyiwei
从主帖信息看，由于合作期限只有 15 年，因此乙方在受托期间内应不能控制该大饭店，应当将该事项作为“租赁+无形资产许可”进行账务处理。乙方投入的改造支出确认为长期待摊费用，摊销年限不超过预定合作期限届满之日，每年支付给甲方的收益款作为经营租赁的租金支出进行会计处理。合作期间乙方以大饭店名义开展经营活动的收入、成本均纳入乙方报表，包括上述长期待摊费用摊销和租金支出在内。由于目前一直处于亏损状态，所以对长期待摊费用需注意谨慎地进行减值测试和计提减值准备。由于期满时设施需无偿移交给甲方，故长期待摊费用的预计净残值为零。业绩分成属于浮动租金，在金额能够可靠计量且有义务支付时确认。
甲方的处理基本与乙方的上述会计处理对应。但由于期满时可以无偿取得乙方装修、改造、新建部分，这部分合作期限届满时预计可以无偿取得的资产也构成了房屋租金的一部分，需在租赁期内合理预计收入。